【裁判字號】    90,交訴,46
【裁判日期】    900301
【裁判案由】    過失致死
【裁判全文】
臺灣臺南地方法院刑事判決                            九十年度交訴字第四六號
    公  訴  人  臺灣台南地方法院檢察署檢察官
    被      告  乙○○
                丙○○
右列被告因過失致死案件，經檢察官提起公訴（九十年度偵字第三三０號），本院判
決如左：
    主  文
乙○○因過失致人於死，處有期徒刑拾月。緩刑肆年。緩刑期內付保護管束。
丙○○服用酒類，不能安全駕駛動力交通工具而駕駛，處有期徒刑柒月。又因過失致
人於死，處有期徒刑拾月。應執行有期徒刑壹年貳月。緩刑伍年。緩刑期內付保護管
束。
    事  實
一、乙○○於民國八十九年十一月十五日十五時四十分許，在台南縣白六公路，駕駛
    車號Ｙ六─五五四六號自用小貨車，由北向南行駛，途經白六公路與義士路口附
    近時，本應注意汽車行經無號誌之交岔路口，應減速慢行，作隨時停車之準備，
    且汽車行進中駕駛人應注意車前狀況，隨時採取必要安全措施，以避免危害發生
    ，而依當時情形並無不能注意之情事，竟疏於注意及此，猶貿然以高速通過前開
    交岔路口，適丙○○酒後亦於相同時間，駕騎車號ＹＬＹ─四六一號機車前來，
    並行至該交岔路口，亦未注意車前狀況及轉彎車應讓直行車先行，乙○○因煞車
    不及而擦撞及丙○○所駕騎之機車，乙○○並因急速向右閃避丙○○機車另擦撞
    同向行駛，由吳萬結所騎乘之腳踏車，致吳某因頭、胸、腹、背部及兩小腿挫傷
    併骨折，因多發性挫傷合併內出血不治死亡。
二、案經臺灣臺南地方法院檢察署檢察官自動檢舉偵查起訴。
     理  由
一、右揭時地駕車不當肇事之犯罪事實業據被告乙○○、丙○○警訊、偵查中及本院
    九十年貳月十五日審理時坦承不諱，核與被害人家屬甲○○指訴之情節相符，復
    有道路交通事故調查報告表一紙及照片多張在卷可稽。又被害人吳萬結因本件車
    禍傷重不治死亡，亦經公訴人督同法醫相驗明確，製有勘驗筆錄、相驗屍體證明
    書、驗斷書在卷可憑。按汽車行駛時，駕駛人應注意車前狀況，並隨時採取必要
    之安全措施，市區行車不得超越時速四十公里，交岔路口轉彎車應讓直行車先行
    ，道路交通安全規則第九十三條第一項第一款、第四款、第九十四條第三項第一
    百零二條第一項第六款分別定有明文，又被告丙○○警訊中不僅自承喝了三杯白
    葡萄酒，且駕車至交岔路口已至不知禮讓直行車先行，顯已不能安全駕駛。再刑
    法第一百八十五條之三所規定之服用毒品、麻醉藥品、酒類或其他相類之物，不
    能安全駕駛動力交通工具而駕駛者。其條文內所稱不能為安全駕駛者，依法務部
    於八十八年五月十日，召集內政部警政署等相關單位研議，並參考德國、美國之
    認定標準，作成一普遍參考數值如下：對於酒精濃度呼氣已達每公升０．五五毫
    克或血液濃度達０．一一百分比以上者，因肇事率為一般正常人之十倍，故可認
    為已達不能安全駕駛之標準；至於上揭數值以下之行為，如輔以其他客觀事實得
    作為不能安全駕駛之判斷時，亦應構成本罪（參法務部八八、五、十八法八八檢
    字第一六六九號函）。此外，本案尚有被害人吳萬結之驗斷書一紙、道路交通事
    故調查表及現場與車損採證照片等件附卷可資佐參。被告二人於右揭時地駕駛車
    輛，應注意能注意而不注意上開規定，以致肇事，被告之行為自有過失，被告之
    過失行為與被害人之死亡間復具有相當因果關係，事證明確，被告二人犯行堪以
    認定。
二、被告二人因過失致被害人吳萬結死亡，核其二人所為均係犯刑法第二百七十六條
    第一項之過失致死罪，被告丙○○另又犯同法第一百八十五條之三之罪，此部分
    公訴人雖未於起訴法條引用，但起訴事實欄已記載明確，本院自得逕行審理，其
    酒醉駕車肇事致人於死，應依道路交通管理處罰條例第八十六條第一項規定，加
    重其刑。本院爰審酌被告二人犯罪之動機、目的、手段、其品性及智識程度、犯
    罪所生之危害及犯罪後已賠償被害人損害之態度等一切情狀，分別量處如主文所
    示之刑，丙○○部分並定應執行刑，以示懲儆。又查被二人告前未曾受有期徒刑
    以上刑之宣告，有台灣台南地方法院檢察署刑案資料查註紀錄表在卷可按，其因
    過失致犯本罪，經此教訓，當知謹慎，信無再犯之虞，本院認本判決所宣告之刑
    ，以暫不執行為適當，爰併均宣告緩刑，以勵自新。又被告等駕車肇事致無辜之
    被害人死亡，除被害人家屬身心俱受創痛，復損害社會資源甚鉅，本院認其行為
    有交專人長期輔導矯治之必要，併均諭知緩刑期內交付保護管束，以觀後效。
據上論斷，應依刑事訴訟法第二百九十九條第一項前段、刑法第二百七十六條第一項
、第一百八十五條之三、第五十一條第五款、第七十四條第一款、第九十三條第一項
、罰金罰鍰提高標準條例第一條前段，判決如主文。
本案經檢察官簡光昌到庭執行職務。
中    華    民    國      九十      年      三      月        一        日
                              臺灣臺南地方法院交通法庭
          法  官  何  清  池
右正本證明與原本無異。
如不服本判決，應於判決送達後十日內向本院提出上訴狀( 應附繕本 )。
                                      書記官  林 木  村
中    華    民    國      九十      年      三      月        一        日
附錄本案論罪科刑法條全文：
刑法第二百七十六條第一項：
  因過失致人於死者，處二年以下有期徒刑、拘役或二千元以下罰金。
第一百八十五條之三
  服用毒品、麻醉藥品、酒類或其他相類之物，不能安全駕駛動力交通工具而駕駛者
  ，處一年以下有期徒刑、拘役或三萬元以下罰金。


司法院資訊處製作；財團法人民間司法改革基金會備份。
